臺灣高等法院刑事判決
                                    97年度上訴字第4224號
上　訴　人
即　被　告　乙○○



指定辯護人　扶助律師呂康德律師
上列上訴人因妨害性自主案件，不服臺灣桃園地方法院97年度訴
字第534號，中華民國97年8月5日第一審判決（起訴案號：臺灣
桃園地方法院檢察署97年度偵字第9155號），提起上訴，本院判
決如下：
    主  文
上訴駁回。
    事  實
一、乙○○曾因與對14歲以上未滿16歲之女子為性交案件，經臺灣
    板橋地方法院於民國（下同）95年5月15日以95年度訴字第3
    88號判決處有期徒刑7月，緩刑2年，緩刑期間付保護管束（
    不構成累犯）；上訴後再經本院於95年9月7日以95年度上訴
    字第2429號駁回上訴確定；尚於緩刑交付保護管束期間內。
二、乙○○仍不知警惕，於97年4月9日下午3時50分許，在桃園縣○
    ○鎮○○路000巷底，適遇代號00000000（下稱甲 ，85年生，
    真實姓名年籍詳卷）與其表弟代號00000000B（以下稱B男，
    真實姓名年籍詳卷）共同騎乘腳踏車嬉遊而來；因見甲 年
    幼可欺，竟基於強制性交之犯意，將自己所穿著之短褲往下
    脫，露出其生殖器，衝跑至甲 所騎乘之腳踏車前，雙手抓
    住腳踏車之車頭扶把，阻止甲 離去，復強行將甲拉抱下車
    並推倒在地；B男見狀，隨即跑回家求救；乙○○旋將身體壓
    於甲 身上，以此強暴方式，致甲 無法抗拒，再強行脫下甲
     之褲子後，以其手及生殖器碰觸撫摸甲 之臀部及下體，並
    以生殖器欲插入甲 之生殖器或肛門，磨蹭甲 外陰部；惟因
    甲 扭動身體反抗，致乙○○之生殖器無法進入甲    ○ 陰道
    或肛門，而未得逞，然仍致甲 受有右手肘擦傷、背部擦傷
    、腳踝挫傷之傷害（傷害部分未據告訴）。嗣因甲之舅父即
    C男及母親經B男告知後前往救援，乙○○見C男前來，乃放開
    甲 而逃逸；其後經報警到場處理，而循線查悉上情。
三、案經桃園縣政府警察局楊梅分局報請臺灣桃園地方法院檢察
    署檢察官偵查起訴。
    理  由
一、證據能力部分
  ㈠被害人甲 、證人B男於警詢之陳述無證據能力。被告之辯護
    人否認被害人甲○ 、證人B 男於警詢陳述之證據能力。查甲
    ○ 、B 男於警詢之陳述係屬審判外之陳述，且無符合法律上
    特別規定而具有證據能力，故認無證據能力。
  ㈡被害人甲 、證人B男於檢察官偵查時之證述，有證據能力：
    按檢察官職司追訴犯罪，就審判程式之訴訟構造而言，檢察
    官係屬與被告相對立之當事人一方，偵查中對被告以外之人
    所為之偵查筆錄，或被告以外之人向檢察官所提之書面陳述
    ，性質上均屬傳聞證據。自理論上言，如未予被告反對詰問
    、適當辯解之機會，一律准其為證據，似有違當事人進行主
    義之精神，對被告之防禦權亦有所妨礙；然而現階段刑事訴
    訟法規定檢察官代表國家偵查犯罪、實施公訴，必須對於被
    告之犯罪事實負舉證之責，依法其有訊問被告、證人及鑑定
    人之權，證人、鑑定人且須具結，而實務運作時，偵查中檢
    察官向被告以外之人所取得之陳述，原則上均能遵守法律規
    定，不致違法取供，其可信性極高，為兼顧理論與實務，乃
    於修正刑事訴訟法時，增列第159條之1第2項，明定被告以
    外之人（含被害人、證人等）於偵查中向檢察官所為陳述，
    除顯有不可信之情況者外，得為證據，並於92年9月1日施行
    （最高法院94年度臺上字第7416號判決意旨參照）。又所謂
    「顯有不可信性」，係指陳述是否出於供述者之真意、有無
    違法取供情事之信用性而言，故應就偵查或調查筆錄製作之
    原因、過程及其功能等加以觀察其信用性，據以判斷該傳聞
    證據是否有顯不可信或有特別可信之情況而例外具有證據能
    力，並非對其陳述內容之證明力如何加以論斷，二者之層次
    有別，不容混淆（最高法院94年度臺上字第629號判決要旨
    可參）。查證人即被害人甲 、證人B男於偵查中向檢察官所
    為之陳述，因渠等未滿16歲，依刑事訴訟法第186條第1項第
    2款之規定，不得具結，且佐以甲 、B男於原審審理時已經
    傳喚到庭，經檢察官及辯護人進行交互詰問，足資保障被告
    之反對詰問權，況甲 、B男於本院審理時，亦未證述其於偵
    查中之陳述，有何非出於自由意願而為陳述或遭違法取供之
    情形，再者，甲 係立於被害人之立場，陳述其被害之經過
    ，B 男係立於證人立場，陳述其所見所聞，衡情檢察官亦無
    以不當方法而為取供之必要，益徵證人甲 、B男於偵查中之
    指訴並無顯不可信之情況，依刑事訴訟法第159條之1第2項
    規定，其於偵查中之陳述，自得為本案之證據。
  ㈢證人C男於檢察官偵查時具結所為之證述，查無顯有不可信之
    情況，依刑事訴訟法第159條之1第2項規定，自具有證據能
    力。
  ㈣次按被告以外之人（包括證人、鑑定人、告訴人、被害人及
    共同被告等）於審判外之陳述雖不符刑事訴訟法第159條之1
    至之4等四條之規定，而經當事人於審判程序同意作為證據
    ，法院審酌該言詞陳述或書面陳述作成時之情況，認為適當
    者，亦得為證據；當事人、代理人或辯護人於法院調查證據
    時，知有刑事訴訟法第159條第1項不得為證據之情形，而未
    於言詞辯論終結前聲明異議者，視為有前項之同意，同法第
    159條之5定有明文。查，壢新醫院受理疑似性侵害事件驗傷
    診斷書，雖屬被告以外之人於審判外之書面陳述，且無符合
    同法第159條之1至之4等前4條之情形，但卷附壢新醫院受理
    疑似性侵害事件驗傷診斷書，經本院當庭提示，檢察官、被
    告及辯護人均表示「沒意見」，而不爭執其證據能力，且未
    經當事人於言詞辯論終結前聲明異議；本院審酌上開證據均
    非公務員違法取得之證據，復經於審判期日就上開證據進行
    調查、辯論，是該等證物，依刑事訴訟法第159條之5第2項
    規定，亦得作為證據。
二、犯罪事實之認定：訊據被告乙○○矢口否認有何加重強制性交
    之犯行，辯稱：我沒有用生殖器去磨蹭被害人甲 的外陰部
    ，被害人會受傷係因為她在掙扎的時候受傷的，她當時係躺
    著；而她坐在地板上時，我就過去脫她褲子，我看到她有月
    經，我就再沒有去動她，我係突然想要去看她的性器官，我
    自己褲子並沒有脫下來云云。經查：
  ㈠被害人甲 遭被告性侵之事實，業據證人即被害人甲 於原法
    院審理時證稱：（檢察官問：在97年4月9日下午3點50分許
    ，妳是不是在桃園縣○○鎮○○路000巷巷底，跟妳表弟在那邊
    遊玩？）對；（問：當時在遊玩的過程中，有無遇到除了妳
    表弟以外的其他人？）沒有；我騎腳踏車調頭回家騎了約一
    、兩公里左右，就碰到一個壞人，他把我們攔下來，他先抓
    著我的車頭，然後把我拉下車，然後把我壓在地上，然後脫
    我的褲子，他摸我的下面，摸我的屁股，他並威脅我說不准
    告訴我爸爸、媽媽、外公、外婆還有我舅舅，後來他好像有
    看到我舅舅來，他就把我放掉；（問：妳表弟何時跑掉的？
    ）那個壞人把我壓在地板時；（問：妳表弟當時是跟妳坐同
    一台腳踏車，還是是分騎不同的腳踏車？）是坐同一台腳踏
    車，他坐在我的後面；（問：妳剛說那個壞人摸妳的下面跟
    妳的屁股，他是用身體的何部位去摸？）被告有將他的褲子
    脫掉，並用他的手跟他的下面摸我；（問：妳所謂「他的下
    面」是否就是指他的生殖器？）是；（問：妳瞭解或清楚什
    麼叫做男生的生殖器官嗎？）瞭解，學校上課的時候，老師
    有告訴我們什麼是男性的生殖器；（問：妳剛剛有說那個壞
    人摸妳的下面跟手，他是用什麼東西摸妳的屁股跟妳的下面
    ？妳可以分辨得出他是用手還是其他東西摸妳嗎？）他的生
    殖器跟手都有碰觸我的屁股跟下體；（問：當他用這個生殖
    器去碰妳的下面的時候，妳們當時的姿勢各為何？）我被他
    壓著，所以我是仰躺在地上，我的腳沒有被撐開，他把我的
    腳打開，他有扭動我的腳；至於那個壞人的姿勢我忘記了；
    （問：他當時是在妳的身體上面嗎？）是的，他的身體壓住
    我的身體；（問：他在把妳身體壓著的時候，妳有無抵抗或
    是喊叫？）我有要推開他，但是推不開，我沒有喊叫；... 
    （問：妳沒有喊叫是因為妳害怕還是有其他的因素？）害怕
    ；... （問：問壞人在脫妳的褲子的時候，妳有無抵抗？）
    我有拉我自己的褲頭，他一直拉我的褲子，我不要給他拉下
    來，但是因為他力氣太大了，我抵抗不了，褲子就被他脫了
    ；... （辯護人問：那個壞人脫妳的褲子的時候，妳是站著
    還是躺著？）躺著；（問：他脫妳的褲子的時候，妳是不是
    沒有很強烈地反抗而任他脫？）我有把自己的褲子拉上來，
    但是他又把我的褲子脫下去；（問：那天妳是不是月經有來
    ？）對；（問：妳剛剛說，當時妳沒有喊叫，對不對？）對
    ；（問：妳說因為害怕所以沒有喊叫，妳害怕什麼？）我害
    怕壞人會把我抓走；（問：假設說妳有強烈反抗的話，身體
    稍微扭動，褲子有無全部被脫掉？）有被拉到下面；（問：
    當這個壞人看到妳下體有紅紅的，他是否就停止而離開？）
    沒有；（問：那個壞人何時離開？）他是看到舅舅的時候才
    離開的；... （檢察官問：當那個壞人用他的下面碰妳的下
    面的時候，妳有無反抗或是身體有無扭動？）我身體一直扭
    來扭去；（問：在妳扭來扭去的過程中，他的生殖器一直碰
    妳的下面嗎？）是的；（問：他的下面碰妳的下面，然後妳
    扭來扭去的時間有多久？）不知道，因為太緊張了；（問：
    妳剛說他用手摸妳的屁股跟下面，是在什麼時候？）他先用
    他的生殖器官碰我的下體，然後才用他的手摸我的屁股和下
    體；（問：他在用手摸妳的屁股跟下體的時候，妳有無很明
    顯地反抗？）我就扭來扭去；（問：妳扭來扭去的意思，是
    否是指不願意他對妳做這些行為？）是的；... （審判長問
    ：那個壞人何時將他自己的褲子脫掉？）我騎腳踏車的時候
    ，看到他從上面走下來，他只穿了一件四角褲，他先把他的
    四角褲脫了一半，然後他再抓住我的車頭，這時候我已經看
    到被告的生殖器，然後他再把我拉下車；（問：當時那位壞
    人是否穿著這件紅色的褲子？提示偵卷第33頁並請其辨識）
    我說的四角褲就是這件；（問：妳的表弟何時離開的？）他
    把我推到地板的時候，我表弟就跑走了；（問：妳剛剛說他
    的生殖器有碰到妳的屁股，他是如何碰到妳的屁股的？）他
    有把我翻過來，讓我臉朝地板，他就用他的生殖器碰我的屁
    股；（問：翻過來的時候，他有無要用手把妳的腳撥開？）
    我忘記了；（問：妳之前為何都沒有提到把妳翻過來這一段
    ？）因為他們都沒有問我這個問題，所以我沒有說；（問：
    妳之前為何也沒有提到說是他自己先脫褲子，然後才拉妳下
    車的？）是因為之前都沒有人這樣問我，所以我就沒有講這
    部分云云（見原審卷第45頁至第51頁）。
  ㈡證人B男亦於原法院審理時證稱：（辯護人問：當天你跟你姐
    姐一起騎車子在那個巷子玩？）是的；（問：那個壞人來了
    之後，把你姐姐抱下去？）對；（問：抱下去以後，那個壞
    人對你姐姐有什麼行動？）我就看到他脫我姐姐的褲子，然
    後我就跑回家去找大人了；... （問：97年4月9日下午3點5
    0分左右，你有無看到被告擋住你表姐的腳踏車？）有；（
    問：那個大哥哥擋住你表姐車頭的時候，他的褲子是否已經
    脫下來了？）是的：（問：脫到哪裡？）脫到膝蓋；...（
    檢察官問：你有無看到那個大哥哥把你姐姐壓在地上？）有
    ；（問：所以那個大哥哥是先把你姐姐壓在地上才脫她褲子
    ，還是先脫她褲子，才把她壓在地上？）他先把我表姐壓在
    地上，才脫我表姐的褲子等語（見原審卷第51頁至第53頁）
    。
  ㈢被害人甲 、證人B男於原法院審理時所供證之情節均為相符
    。參以，被告在原法院審理中亦坦承：我有脫被害人的褲子
    到大腿處；... （壢新醫院受理疑似性侵害事件驗傷診斷書
    ）那是我在拉扯被害人褲子的時候，被害人有扭動，我要把
    她的褲子拉下來，她要拉上去，是在這拉扯的過程中所造成
    的傷害云云（見原審卷第54頁至第57頁）。被害人甲 所指
    述被告於上揭時地，有以手抓住腳踏車之車頭扶把阻止甲離
    去，復強行將甲 拉抱下車並推倒在地，再強行脫下甲 之褲
    子，遭甲 甲 扭動身體反抗之事實，已可認定。
  ㈣被告雖辯稱：我看到她有月經，就再沒有去動她，我係突然
    想要去看她的性器官，自己褲子並沒有脫下來等語。然查：
    ⒈證人甲 於檢察官偵查時即明確指稱：我知道男、女的生殖
      器，學校有教過；... 被告以生殖器在我的陰部外面碰我
      （沒有進入讓我疼痛）；... 他把我壓在地上，用腳把我
      腳壓住，讓我不能動；... 我有用手推他，身體有動來動
      去，但身體被他壓住，他還是一直用生殖器弄我等語（見
      偵查卷第58頁）。於原法院審理時更明確證述：（辯護人
      問：那個壞人脫妳的褲子的時候，妳是站著還是躺著？）
      躺著；（問：他脫妳的褲子的時候，妳是不是沒有很強烈
      地反抗而任他脫？）我有把自己的褲子拉上來，但是他又
      把我的褲子脫下去；... （問：假設說妳有強烈反抗的話
      ，身體稍微扭動，褲子有無全部被脫掉？）有被拉到下面
      ；（問：當這個壞人看到妳下體有紅紅的，他是否就停止
      而離開？）沒有；... （檢察官問：當那個壞人用他的下
      面碰妳的下面的時候，妳有無反抗或是身體有無扭動？）
      我身體一直扭來扭去；（問：在妳扭來扭去的過程中，他
      的生殖器一直碰妳的下面嗎？）是的；... 他先用他的生
      殖器官碰我的下體，然後才用他的手摸我的屁股和下體；
      ... （審判長問：那個壞人何時將他自己的褲子脫掉？）
      我騎腳踏車的時候，看到他從上面走下來，他只穿了一件
      四角褲，他先把他的四角褲脫了一半，然後他再抓住我的
      車頭，這時候我已經看到被告的生殖器，然後他再把我拉
      下車；... （問：妳剛剛說他的生殖器有碰到妳的屁股，
      他是如何碰到妳的屁股的？）他有把我翻過來，讓我臉朝
      地板，他就用他的生殖器碰我的屁股；... （問；妳之前
      為何都沒有提到把妳翻過來這一段？）因為他們都沒有問
      我這個問題，所以我沒有說；（問：妳之前為何也沒有提
      到說是他自己先脫褲子，然後才拉妳下車的？）是因為之
      前都沒有人這樣問我，所以我就沒有講這部分；有如前述
      。
    ⒉被告案發時所穿著之紅色短褲右下褲側曾沾到地上泥巴，
      有被告案發時所穿著之紅色短褲照片在卷可憑（見偵查卷
      第33頁）。
    ⒊再查，被告於案發當時所穿著之短褲如同偵查卷第33頁照
      片所示留有血跡，經送鑑定結果，該血跡DNA與被害人陰
      道棉棒DNA-STR型別相同，研判來自同一人，此有內政部
      警政署刑事警察局97年5月19日刑醫字第0970067838號鑑
      驗書、照片在卷可稽（見偵查卷第33頁、第70頁）。茍若
      被告僅係要看被害人之性器官，而沒有將被害人壓在地上
      ，以生殖器碰觸被害人，被告當時所穿著之褲子為何會沾
      染泥土及被害人之經血？故被告所辯，顯與常情常理相違
      ；證人甲 所指述：被告以生殖器在伊陰部外面碰伊；伊
      有用手推被告，身體有動來動去，但身體被他壓住，被告
      還是一直用生殖器弄伊；被告先用生殖器官碰下體，然後
      才用手摸伊的屁股和下體各節，亦應屬可信。
    ⒋綜上各節，參諸：⑴證人B男於偵查及原法院審理時證稱：
      被告擋住我們的腳踏車車頭，被告的褲子已脫到膝蓋下，
      且把甲 抱下車，並把甲 壓在地上，脫甲 的褲子，我見
      狀就跑回家求救等語；⑵被告脫下被害人的褲子後既已看
      到被害人有經血，並未因此而停住，仍繼續以其生殖器碰
      觸被害人屁股及下體（即外陰部），並用手碰觸，甚而將
      被害人翻身讓被害人臉朝下，欲以其生殖器插入被害人下
      體觀之；足認被告主觀上係出於強制性交之意思，而有要
      以其生殖器插入被害人之陰道或肛門等情甚明，否則其何
      需一直以其生殖器碰觸被害人下體？本案係因甲 不願配
      合，一直扭動身體，致被告生殖器無法順利進入甲 之生
      殖器或肛門，已灼然可見。
    ⒌雖證人即被害人甲 於警、偵訊中未提及被告以生殖器碰被
      害人屁股時，曾將渠翻身過來，讓她臉朝地板等情。然被
      害人甲 為甫滿12歲之少年，應訊經驗非多；而警詢及檢
      察官偵查中均僅訊問被告以何部分觸碰被害人何部位，而
      未曾問及證人甲 有關被告碰觸她時，當時兩人的姿勢各
      為何，此有甲 之警詢筆錄及偵訊筆錄在卷可稽；是該證
      人僅依偵訊問題回答，尚核與事理無違。嗣甲 於其後在
      原法院審理中，因檢察官、辯護人之詰問及審判長之訊問
      較為詳盡，故渠陳述亦較為周全，亦屬事理當然。從而，
      尚難以甲 在原法院審理中所為供證，部分係於警、偵訊
      中所未提及，即遽認甲 之前後證述有不一致之情形。又
      甲 案發時僅為小學六年級之學生，其思慮、辨別事理能
      力雖無法與一般成年人比擬，然應已具備對親身經歷事物
      之陳述能力，況其所指訴者為其身體遭受他人不法碰觸及
      侵害之行為，其親身感受應更為深刻，且有受侵害之基本
      認識，學校有上過性教育課，故尚無因證人甲 年紀尚小
      而指訴不清或錯誤之情形。
  ㈤按所謂兩性生殖器接合構成姦淫既遂一節，係以兩性生殖器
    官已否接合為準，不以滿足性慾為必要，申言之，即男性陰
    莖一部已插入女陰，縱未全部插入，或未射精，亦應成立姦
    淫既遂；惟倘若雙方生殖器官僅接觸而未插入，即未達於接
    合程度，應為未遂犯，最高法院62年臺上字第2090號著有判
    例。查，甲 於案發後前往壢新醫院就診，甲 受有右手肘擦
    傷、背部擦傷、腳踝挫傷之傷害，處女膜無裂傷，此有壢新
    醫院受理疑似性侵害事件驗傷診斷書可稽（見偵查卷內秘密
    袋）。且甲 亦證述：被告之生殖器並未進入我的陰道等語
    明確，足認被告之生殖器並未與被害人之生殖器接合，僅為
    碰觸，而屬未遂。
  ㈥證人甲 於檢察官偵查時及原法院審理時證稱：我有跟被告說
    舅舅會過來，他放開我，且他有看到舅舅跑過來，他就跑走
    了云云；證人即甲 之舅舅於檢察官偵查時證稱：當天下午3
    時多，B男、甲 一起騎腳踏車去田裏玩，過了一陣子，突然
    B男跑回家，還在門口就大叫姊姊被人家抱走了，我一聽就
    把拖鞋脫開，因為他們平時都會在沒有田的道路上玩，所以
    我就往○○路跑過去，案發地點離我家大概400、500公尺，從
    我家跑到池塘外面就可以清楚看到全景，我遠遠就看到被害
    人，被害人跑過來時唇色發白，我想他媽媽又在我後面，我
    沒有多管被害人，就直接跑去找被告等語。又如前所述，被
    害人當時正值月經期間，被告將被害人褲子強行脫下後，已
    明顯看到被害人有月經，且被告亦自承其有發現被害人屁股
    有紅紅的血等語綦詳，然被告並未因此而放開被害人，而停
    止侵害被害人，反而以其生殖器及手觸碰被害人屁股及陰道
    ，甚且將被害人翻身，以生殖器觸碰被害人屁股及下體，顯
    係欲自後面插入被害人陰道或肛門，因被害人在被告以生殖
    器碰觸她陰部及屁股時有一直扭動為抗拒，復因被害人向被
    告說她舅舅會來，被告也有看到被害人的舅舅前來而跑走，
    致被告無法順利將生殖器插入被害人陰道或肛門而未遂，自
    為一般未遂，而非中止未遂。
  ㈦甲 於案發當時為小六學生，被告於案發當時為30歲之成年人
    ，甲 之體型及身高體重均較被告矮小且輕盈，被告又以其
    身體壓住甲 ，甲 雖有要推開被告，並阻止被告強拉脫下她
    穿著的褲子，然因力氣終無法敵過被告，於被告以生殖器碰
    觸她陰部及下體時，甲 雖有身體扭動而不願配合，但終因
    年紀小、力氣敵不過被告，而遭被告為上揭性侵行為，足認
    被告是以強暴方法而為性交未遂。
  ㈧綜上所述，被告所辯，顯不足採。本案事證明確，被告犯行
    堪以認定。
三、論罪法條：
  ㈠按強制性交與強制猥褻之區別，不在其方法手段，乃在其有
    無強姦之犯意或目的；又所謂兩性生殖器接合構成姦淫既遂
    一節，係以兩性生殖器官是否接合為準，不以滿足性慾為必
    要，申言之，即男性陰莖一部已插入女陰，縱未全部插入或
    未射精，亦應成立姦淫既遂，否則雙方生殖器官僅接觸而未
    插入，即未達於接合程度，應為未遂犯，有如前述。查，本
    件被告因自始至終否認上開犯行，未供陳其犯意，故依客觀
    事實研判：被告已將其性器置於被害人甲 之性器摩擦，因
    甲    ○ 扭動身體不願配合，且因甲 告知舅舅即C男會來，
    被告有看到C男跑過來遂放手而離去，係因上揭外力之介入
    下，致被告無法為插入之動作，故認被告係基於強制性交之
    犯意。雖公訴人起訴書認被告係涉犯刑法第224條之1加重強
    制猥褻罪，尚有誤會；然其後業經原審公訴蒞庭檢察官當庭
    更正起訴法條為刑法第222條第1項第2款、第2項，本院即無
    庸再爰依刑事訴訟法第300條變更起訴法條，附此敘明。
  ㈡核被告所為，係犯刑法第222條第1項第2款、第2項加重強制
    性交未遂罪（對於未滿14歲之女子為強制性交未遂罪）。被
    告雖已著手強制性交行為之實施，惟尚未達既遂，應依刑法
    第25條第2項規定減輕其刑。
  ㈢又，兒童及少年福利法第70條第1項規定成年人故意對兒童及
    少年犯罪者，加重其刑至二分之一，但各該罪就被害人係兒
    童及少年已定有特別處罰規定者，不在此限，而本案被告所
    犯刑法第222條第1項第2款、第2項加重強制性交罪，因其第
    1項第2款之規定，係就對於未滿14歲之兒童或少年犯強制性
    交罪者，為加重其刑之規定，故已合於兒童及少年福利法第
    70條第1項但書之規定，自不得再依同條項前段加重其刑。
四、原審基此適用刑法第222條第1項第2款、第2項、第25條第2
    項之規定，並審酌被告前於95年間因與幼女性交案件，經臺
    灣高等法院以95年度上訴字第2429號判決有期徒刑7月，緩
    刑2年，有臺灣高等法院被告前案紀錄表在卷可稽，素行尚
    可，然犯罪後未坦承犯行，犯後態度惡劣，飾詞卸責，迄今
    尚未與被害人達成和解，賠償被害人任何損害，且對於一女
    童為如此行為，足使被害人在身心留下難以磨滅之傷害，與
    其犯罪之動機、手段及目的等一切情狀，量處處有期徒刑伍
    年。復以：公訴人雖具體求處有期徒刑4年，惟原審認為過
    輕，而依上揭考量，判決如前所示之刑為適當。另敘明：按
    犯「第221條至第227條、第228條、第229條、第230條、第2
    34條、第332條第2項第2款、第334條第2款、第348條第2項
    第1款及其特別法之罪，而有下列情形之一者，得令入相當
    處所，施以強制治療：一、徒刑執行期滿前，於接受輔導或
    治療後，經鑑定、評估，認有再犯之危險者。二、依其他法
    律規定，於接受身心治療或輔導教育後，經鑑定、評估，認
    有再犯之危險者。前項處分期間至其再犯危險顯著降低為止
    ，執行期間應每年鑑定、評估有無停止治療之必要。」，刑
    法第91條之1規定有明文。又公訴人雖聲請將被告送強制治
    療，惟因被告前案係94年間所犯，又係經被害人同意而為性
    交行為，並非以強制方式為之，且距本案發生時間即97年4
    月9日已將近3年之久，雖本案係以強制方式為之，但被告並
    未有於接受身心治療或輔導教育後，經鑑定評估，認有再犯
    之危險，與刑法第91條之1規定之要件不符，尚難認有宣告
    強制治療之必要。其認定事實、適用法律及量處刑期，均為
    妥適。
五、被告上訴意旨仍執前詞否認犯罪，為無理由；其上訴應予駁
    回。
據上論斷，應依刑事訴訟法第368條，判決如主文。
本案經檢察官陳玉珍到庭執行職務。
中　　華　　民　　國　　97　　年　　12　　月　　25　　日
                  刑事第十庭    審判長法　官 楊炳禎
                                      法　官 朱光仁
                                      法　官 陳博志
以上正本證明與原本無異。
如不服本判決，應於收受送達後10日內向本院提出上訴書狀，其
未敘述上訴之理由者並得於提起上訴後10日內向本院補提理由書
（均須按他造當事人之人數附繕本）「切勿逕送上級法院」。
                                      書記官 陳嘉文
中　　華　　民　　國　　97　　年　　12　　月　　26　　日
附錄：本案論罪科刑法條全文
中華民國刑法第222條（加重強制性交罪）
犯前條之罪而有下列情形之一者，處7年以上有期徒刑：
一、二人以上共同犯之者。
二、對未滿十四歲之男女犯之者。
三、對精神、身體障礙或其他心智缺陷之人犯之者。
四、以藥劑犯之者。
五、對被害人施以凌虐者。
六、利用駕駛供公眾或不特定人運輸之交通工具之機會犯之者。
七、侵入住宅或有人居住之建築物、船艦或隱匿其內犯之者。
八、攜帶兇器犯之者。
前項之未遂犯罰之。